dicts/de_DE-1901-ooe/de_DE_OLDSPELL.aff
# 
# Present tense: 
# 
# ich, ihr-forms are seperated from du,er/sie/es-forms. 
# Many (starke) verbs can only build the ich,ihr-form from the infinitive. 
#       tragen/I > trage, tragt 
# 
# Also flag X is sometimes useful for past tense of Konjunktiv: 
#       abnahmen/X > abnahmst, abnahmt 
# 
# For present tense regular (schwache) verbs, I and X will go together. 
# 
SFX I Y 22
SFX I   n       0          en                                    # kommen > komme 
SFX I   eln     le         [^s]eln                           # lächeln > lächle #nnn 
SFX I   eln     le         [^s]seln                           # lächeln > lächle #nnn 
SFX I   sseln   ßle        sseln
SFX I   n       e          eln                                   # auch: lächeln > lächele 
SFX I   ern     re         [^s]ern                                   # wandern > wandre 
SFX I   ern     re         [^s]sern                                   # wandern > wandre 
SFX I   ssern   ßre        ssern                                 # wandern > wandre 
SFX I   n       e          ern                                   # auch: nähern > nähere 
SFX I   n       t          e[lr]n                                # lächeln > lächelt 
SFX I   n       t          [dt]en        
SFX I   en      t          [^dimnts]en                           # schaff"|t 
SFX I   en      t          [^s]sen
SFX I   en      t          eien                                  # schreien > schreit 
SFX I   n       t          [^e]ien                               # knien > kniet 
SFX I   n       t          chnen       
SFX I   en      t          [^c]h[mn]en                           # nehmen > nehmt 
SFX I   n       t          [^aäehilmnoöuür][mn]en    
SFX I   en      t          [aäeilmnoöuür][mn]en      
SFX I   ssen    ßt         ssen
SFX I   n       e          un                                    # tun > ich tue 
SFX I   n       t          un                                    # tun > er tut 


SFX X Y 28
SFX X   n       t          e[lr]n
SFX X   n       t          [dtw]en
SFX X   en      t          eien
SFX X   n       t          [^e]ien
SFX X   en      t          [^ditmnsw]en
SFX X   en      t          [^s]sen
SFX X   n       t          chnen
SFX X   en      t          [^c]h[mn]en
SFX X   n       t          [^aäehilmnoöuür][mn]en
SFX X   en      t          [aäeilmnoöuür][mn]en
SFX X   ssen    ßt         ssen
SFX X   n       t          un
SFX X   st      0          tst
SFX X   n       st         e[lr]n
SFX X   n       st         [dtw]en
SFX X   en      st         [^dimnßstwzx]en
SFX X   en      st         eien
SFX X   n       st         [^e]ien
SFX X   n       st         chnen
SFX X   en      st         [^c]h[mn]en
SFX X   n       st         [^aäehilmnoöuür][mn]en
SFX X   en      st         [aäeilmnoöuür][mn]en
SFX X   n       st         un
SFX X   n       st         [ßsxz]en
SFX X   n       st         ssen
SFX X   n       st         schen
SFX X   t       st         [^sz]t
SFX X   t       est        zt


# Past-tense ich/er/sie/es-form endings 
SFX Y Y 44 
SFX Y   n       te         e[lr]n                                # lächeln > lächelte 
SFX Y   n       te         [dtw]en                               # arbeiten > arbeitete 
SFX Y   en      te         [^dimnstw]en                           # leben > lebte 
SFX Y   en      te         [^s]sen								 # kreisen > kreiste
SFX Y   ssen    ßte        ssen                                  # fassen > faßte
SFX Y   en      te         eien                                  # freien > freite 
SFX Y   n       te         [^e]ien                               # knien > kniete 
SFX Y   n       te         chnen                                 # rechnen > rechnete 
SFX Y   en      te         [^c]h[mn]en                           # ahnen > ahnte 
SFX Y   n       te         [^aäehilmnoöuür][mn]en                # atmen > atmete 
SFX Y   en      te         [aäeilmnoöuür][mn]en                  # lernen > lernte 
SFX Y   n       test       e[lr]n                                # lächeln > lächeltest 
SFX Y   n       test       [dtw]en                               # arbeiten > arbeitetest 
SFX Y   en      test       [^dimnstw]en                           # leben > lebtest 
SFX Y   en      test       [^s]sen                           # kreisen > kreistest 
SFX Y   ssen    ßtest      ssen                                  # fassen > faßtest
SFX Y   en      test       eien                                  # freien > freitest 
SFX Y   n       test       [^e]ien                               # knien > knietest 
SFX Y   n       test       chnen                                 # rechnen > rechnetest 
SFX Y   en      test       [^c]h[mn]en                           # ahnen > ahntest 
SFX Y   n       test       [^aäehilmnoöuür][mn]en                # atmen > atmetest 
SFX Y   en      test       [aäeilmnoöuür][mn]en                  # lernen > lerntest 
SFX Y   n       tet        e[lr]n                                # nähern > nähertet 
SFX Y   n       tet        [dtw]en                               # rasten > rastetet 
SFX Y   en      tet        [^dimnstw]en                          # leben > lebtet
SFX Y   en      tet        [^s]sen                          # rasen > rastet 
SFX Y   ssen    ßtet       ssen                                  # fassen > faßtet
SFX Y   en      tet        eien                                  # freien > freitet 
SFX Y   n       tet        [^e]ien                               # knien > knietet 
SFX Y   n       tet        chnen                                 # rechnen > rechnetet 
SFX Y   en      tet        [^c]h[mn]en                           # ahnen > ahntet 
SFX Y   n       tet        [^aäehilmnoöuür][mn]en                # atmen > atmetet 
SFX Y   en      tet        [aäeilmnoöuür][mn]en                  # lernen > lerntet 
SFX Y   n       ten        e[lr]n                                # lächeln > lächelten 
SFX Y   n       ten        [dtw]en                               # arbeiten > arbeiteten 
SFX Y   en      ten        [^dimnstw]en                           # leben > lebten 
SFX Y   en      ten        [^s]sen                               # rasen > rasten
SFX Y   ssen    ßten       ssen                                  # fassen > faßten
SFX Y   en      ten        eien                                  # freien > freiten 
SFX Y   n       ten        [^e]ien                               # knien > knieten 
SFX Y   n       ten        chnen                                 # rechnen > rechneten 
SFX Y   en      ten        [^c]h[mn]en                           # ahnen > ahnten 
SFX Y   n       ten        [^aäehilmnoöuür][mn]en                # atmen > atmeten 
SFX Y   en      ten        [aäeilmnoöuür][mn]en                  # lernen > lernten 
